【裁判字號】    98,簡,181
【裁判日期】    981118
【裁判案由】    扣繳稅款
【裁判全文】
高雄高等行政法院裁定
                                       98年度簡字第181號
原      告  甲○○
被      告  財政部臺灣省南區國稅局
代  表  人  乙○○
上列當事人間扣繳稅款事件，原告不服財政部中華民國98年6月
26日台財訴字第09813501150號訴願決定，提起行政訴訟，本院
裁定如下：
    主  文
原告之訴駁回。
訴訟費用由原告負擔。
    理  由
一、按「原告之訴，有左列各款情形之一者，行政法院應以裁定
    駁回之。但其情形可以補正者，審判長應定期間先命補正：
    ．．．10、起訴不合程式或不備其他要件者。」為行政訴訟
    法第107條第1項第10款所明定。
二、次按行政訴訟法第4條第1項規定：「人民因中央或地方機關
    之違法行政處分，認為損害其權利或法律上之利益，經依訴
    願法提起訴願而不服其決定．．．得向高等行政法院提起撤
    銷訴訟。」故提起撤銷訴訟，以經過合法之訴願程序為前提
    要件，其未經合法之訴願程序，遽行提起行政訴訟，自非法
    之所許，此觀諸前揭法條規定至明（最高行政法院86年度裁
    字第1072號裁定及89年度裁字第1195號裁定參照）。又按「
    訴願應具訴願書，載明左列事項，由訴願人或代理人簽名或
    蓋章：．．．5、訴願之事實及理由。．．．。」「受理訴
    願機關認為訴願書不合法定程式，而其情形可補正者，應通
    知訴願人於20日內補正。」「訴願事件有左列各款情形之一
    者，應為不受理之決定：1、訴願書不合法定程式不能補正
    或經通知補正逾期不補正者。．．．。」則分別為訴願法第
    56條第1項第5款、第62條及第77條第1款所明定。
三、本件原告起訴意旨略以：原告係保定企業有限公司（下稱保
    定公司）負責人，亦即所得稅法所稱扣繳義務人，該公司於
    民國93至95年度分別給付非中華民國境內居住之個人陳保壽
    薪資所得93年度新台幣（下同）56,716元、95年度241,500
    元及沈君弦薪資所得93年度168,600元、94年度140,627元，
    應扣繳稅款11,343元、48,300元及33,720元、28,125元，未
    依規定辦理扣繳，經被告查獲，乃依規定責令其補繳應扣未
    扣稅款及補報扣繳憑單。原告不服，申經復查，未獲變更；
    提起訴願，亦遭駁回；遂提起本件訴訟並聲明求為判決訴願
    決定、復查決定及原處分均撤銷。
四、經查，原告不服被告就其93至95年度扣繳稅款事件之核定及
    復查決定而於98年5月1日具狀向財政部提起訴願，然其訴願
    書內容僅記載：「．．．，理由書俟整理後補送」等語；財
    政部乃以98年5月12日台財訴字第09800234890號函通知原告
    於文到20日內補正訴願理由書，逾期即為不受理決定等語，
    此通知補正函並於98年5月13日送達原告，嗣因原告逾期未
    補正，訴願決定機關財政部乃為訴願不受理之決定等情，有
    財政部上開補正函、郵務送達證書、被告原核定、復查決定
    、原告訴願書暨財政部訴願決定書各1份附原處分卷及訴願
    卷可佐。原告之訴願書既未表明其不服原處分之理由，依前
    引訴願法第56條規定，其程式即有欠缺，經訴願機關限期命
    補正而未補正，則訴願機關依訴願法第77條第1款規定，為
    訴願不受理之決定，於法即無不合。
五、綜上所述，原告提起本件撤銷訴訟，惟未經合法之訴願程序
    ，故其起訴為不備其他要件而不合法，應予駁回。又本件原
    告之訴既因不合法而遭駁回，故兩造關於實體事項之爭執，
    本院即無再予審究之必要，併此敘明。
六、依行政訴訟法第107條第1項第10款、第104條、民事訴訟法
    第95條、第78條，裁定如主文。
中    華    民    國    98    年    11    月   18     日
              高雄高等行政法院第二庭
                              法  官  江  幸  垠
以上正本係照原本作成。
如不服本裁定，應於裁定送達後10日內以書狀敘明理由，經本院
向最高行政法院提出抗告（須按對造人數附具繕本）。
中    華    民    國    98    年    11    月   18     日
                              書記官  黃  玉  幸
附註：
行政訴訟法第235條（第1項、第2項）：
對於適用簡易程序之裁判提起上訴或抗告，須經最高行政法院之
許可。
前項許可，以訴訟事件所涉及之法律見解具有原則性者為限。


司法院資訊處製作；財團法人民間司法改革基金會備份。
